臺灣臺北地方法院民事裁定 
110年度抗字第330號
抗  告  人  天悅國際開發有限公司

法定代理人  蔣凱文  
相  對  人  葉嘉萱  
上列當事人間聲請勞資爭議執行裁定事件，抗告人對於中華民國
110年9月15日本院110年度勞執字第129號裁定提起抗告，本院裁
定如下：
    主  文
一、抗告駁回。
二、抗告程序費用新臺幣1,000元由抗告人負擔。
    理  由
一、按勞資爭議經調解成立或仲裁者，依其內容當事人一方負私
    法上給付之義務，而不履行其義務時，他方當事人得向該管
    法院聲請裁定強制執行並暫免繳裁判費；於聲請強制執行時
    ，並暫免繳執行費。前項聲請事件，法院應於7日內裁定之
    。對於前項裁定，當事人得為抗告，抗告之程序適用非訟事
    件法之規定，非訟事件法未規定者，準用民事訴訟法之規定
    ，勞資爭議處理法第59條定有明文。次按，非訟事件，應依
    非訟事件程序處理，法院僅須形式上審查是否符合非訟事件
    程序上之要件，無需為實體上之審查，倘利害關係人對之有
    所爭執，應循民事訴訟程序訴請法院為實體上之裁判，以謀
    解決，非訟事件法院不得於該非訟事件程序中為實體上之審
    查及裁判（最高法院90年度台抗字第649號裁判要旨參照）
    。當事人依勞資爭議處理法第59條第1項聲請裁定強制執行
    ，屬於非訟事件，法院僅須依非訟事件程序審查形式上之要
    件是否具備，其裁定並無確定實體上法律關係存否之效力，
    如當事人就調解內容所示債務之存否有爭執，應循訴訟程序
    解決。
二、相對人於原審聲請意旨略以：兩造間於民國110年8月12日經
    臺北市政府勞動局勞資爭議調解成立，抗告人天悅國際開發
    有限公司同意給付相對人薪資新臺幣（下同）75,533元，上
    開款項應於110年8月20日當日匯至聲請人之原薪資帳戶，然
    相對人迄未給付，為此依勞資爭議處理法第59條第1項規定
    聲請准予強制執行等語。
三、抗告人抗告意旨略以：抗告人不認識相對人，當初係第三人
    即抗告人之員工王憲仁（以下逕稱其名）於109年9月間因挪
    用公款，遭抗告人開除，抗告人所承攬工程上游包商冠亞工
    程有限公司（下稱冠亞公司）於109年9月發生財務危機倒閉
    ，抗告人終止與冠亞公司間之承攬契約，嗣後上開工程上游
    包商另由第三人泳慶企業社接手，抗告人於110年5月13日以
    存證信函通知泳慶企業社稱如繼續與王憲仁合作，日後爭議
    均與抗告人無關。然抗告人嗣後陸續收到本院裁定勞資爭議
    ，始悉王憲仁私底下陸續找回工人繼續承攬工程，造成包括
    本件在內之勞資糾紛，抗告人於110年9月初找到王憲仁，其
    坦承貪圖私利而承接上開工程，並願出面負責清償所有積欠
    之薪資等語
四、經查，本件相對人於原審主張之事實，業據提出臺北市政府
    勞動局勞資爭議調解紀錄影本、相對人之中華郵政儲金簿存
    摺封面及內頁明細影本為證；又經原審職權調取臺北市政府
    勞動局勞資爭議調解卷宗，卷內附有蓋用抗告人公司章及負
    責人章之委任狀，經形式審查後，裁定就調解成立內容准予
    強制執行，並無不合。至於抗告人抗告意旨所述等情，核屬
    實體上法律關係之爭執，尚非本件非訟事件程序所得審究，
    抗告人應另循訴訟程序解決。從而，抗告意旨指摘原裁定不
    當，求予廢棄，為無理由，應予駁回。
五、據上論結，本件抗告為無理由，依勞資爭議處理法第59條第
    3項，非訟事件法第46條、第21條第2項、第24條第1項，民
    事訴訟法第495條之1第1項、第449條第1項、第78條，裁定
    如主文。　　
中　　華　　民　　國　　110 　年　　11　　月　　15　　日
                勞動法庭 審判長 法  官  方祥鴻
                                法  官  林瑋桓
                                法  官  薛嘉珩
以上正本係照原本作成。
本裁定不得再抗告。
中　　華　　民　　國　　110 　年　　11　　月　　15　　日
                                書記官  范國豪